【裁判字號】    92,交聲,1226
【裁判日期】    921020
【裁判案由】    交管條例聲異
【裁判全文】
臺灣板橋地方法院交通事件裁定                九十二年度交聲字第一二二六號
    原處分機關  交通部公路總局臺北區監理所
    異  議  人  瑞明建設股份有限公司
    即受處分人
    法定代理人  乙○○
右列受處分人即異議人因違反道路交通管理處罰條例案件，對於交通部公路總局臺北
區監理所九十二年六月二十七日所為之處分（原處分案號：北監營字第裁四─ＣＱ
二一六七四五號），聲明異議，本院裁定如左：
    主  文
原處分撤銷。
瑞明建設股份有限公司汽車駕駛人，駕駛汽車不遵守道路交通標線之指示，處罰鍰新
臺幣玖佰元，並記違規點數壹點。
    理  由
一、聲明異議意旨略以：臺北縣政府警察局樹林分局交通隊員警，於民國九十二年四
    月十七日十時十三分許，在臺北縣樹林市○○路與大安路口處，查獲異議人所有
    車牌號碼ＯＹＩ─九九號重型機車，因「不遵守道路交通標線之指示」違規，
    遂以北甲○交字第ＣＱ─二一六七四五號舉發違反道路交通管理事件通知單逕
    行舉發。異議人以該重型機車是從迴龍往板橋方向行駛，經大安路口要轉向新莊
    方向行駛，所以停在越線位置，並非從大安路向前行駛，為此聲明異議，請求撤
    銷原處分。
二、按汽車駕駛人，駕駛汽車不遵守道路交通標誌、標線、號誌之指示，而本章各條
    無處罰之規定者，處新臺幣九百元以上一千八百元以下罰鍰，並記違規點數一點
    。道路交通管理處罰條例第六十條第二項第三款、第六十三條第一項第一款分別
    定有明文。
三、查本件異議人瑞明建設股份有限公司所有之車牌號碼ＯＹＩ─九九號重型機車
    ，在前揭時、地之違規事實，有臺北縣政府警察局舉發違反道路交通管理事件通
    知單及採證照片各乙紙在卷可證，異議人雖有如上開所辯，經查：依舉發採證照
    片可見，該重型機車確有不遵守道路交通標線之指示而紅燈越線停車之情形，且
    舉發員警與其並無怨隙，應不至於惡意誣陷。另交通警員掣單舉發違反道路交通
    管理處罰條例所列之違規事實，本質上為行政處分，係公務員基於職務上權力，
    依法就特定之具體事件所為具有公法上效果之單方行政行為，基於公務員為公法
    上行為具有公信力之原則，該行政處分當可被推定為真正，其據以依法處分之事
    實認定亦為真正無誤，此與民事訴訟法第三百五十五條第二項規定：「文書依其
    程式及意旨得認作公文書者，推定其為真正」之情形相同。本此公信原則，乃立
    法者賦予行政機關制定違反道路交通管理事件統一裁罰基準及處理細則，使勤務
    警員得當機處分（如處理細則第十一條）以達其維護交通秩序、安全之行政目的
    。據此，刑事訴訟法就犯罪證據有關之規定中與屬行政秩序罰之交通違規裁罰本
    質不合之部分，自不在準用之列。本院經查亦無任何證據足資證明其有捏造事實
    違法取締之情事，則執勤警員本其維護交通秩序、安全職責所為之舉發，自應受
    到合法、正確之推定。綜上所述，異議人空言否認前開違規行為，徒以上開辯詞
    以為爭執，卻無法舉證證明其說，所辯不足採信。從而，異議人之上揭車輛違規
    事實應堪認定，則援引首揭規定，應裁處罰鍰新臺幣九百元，並記違規點數一點
    。乃原處分機關僅處最低額罰鍰九百元，漏未諭知記違規點數一點，即有未合。
    綜上所陳，本件異議雖無理由，惟原處分機關之處分既有上開瑕疵，爰裁定將原
    處分撤銷，並自為裁定處罰異議人如主文第二項所示，用期適法。
四、據上論結，應依道路交通案件處理辦法第二十條前段，裁定如主文。
中    華    民    國      九十二      年      十      月      二十      日
                                  臺灣板橋地方法院交通法庭
                                      法  官  李  君  豪
右正本證明與原本無異。
如不服本裁定，應於送達後五日內，向本院提出抗告狀。
                                      書記官  楊  灥  
中    華    民    國      九十二      年      十      月      二十    日


司法院資訊處製作；財團法人民間司法改革基金會備份。
